臺灣桃園地方法院刑事判決　　　　　　 100年度簡上字第74號
上　訴　人　臺灣桃園地方法院檢察署檢察官
被　　　告　李華晴
上列上訴人因被告詐欺案件，不服中華民國99年12月31日本院99
年度壢簡字第1108號第一審刑事簡易判決（聲請簡易判決處刑書
案號：臺灣桃園地方法院檢察署98年度撤緩偵字第12568 號），
提起上訴，本院管轄之第二審合議庭判決如下：
    主      文
上訴駁回。
    事實及理由
一、本案經本院管轄之第二審合議庭審理結果，認原審以被告徐
    永康犯刑法第339 條第1 項、第30條第1 項之幫助詐欺取財
    罪，判處有期徒刑4 月，如易科罰金，以新臺幣2 千元折算
    1 日，經核其認事用法及量刑均無不當，應予維持，並引用
    原審刑事簡易判決書所記載之事實及理由（如附件所示）。
二、檢察官依被害人之請求提起上訴，上訴意旨略以：本案詐騙
    集團利用被害人法律知識不足及維護子女心裡之弱點，使被
    害人畢生積蓄即300 餘萬元及美金1 萬2 千元遭詐騙，致被
    害人身體及心裡遭受重大打擊，而被告將行動電話SIM 卡交
    付上開詐欺集團成員使用，惡性重大，量刑應屬過輕等語。
三、按法官於有罪判決如何量處罪刑，為實體法賦予審理法官裁
    量之刑罰權事項，法官行使此項裁量權，自得依據個案情節
    ，參酌刑法第57條所定各款犯罪情狀之規定，於法定刑度內
    量處被告罪刑；除有逾越該罪法定刑或法定要件，或未能符
    合法規範體系及目的，或未遵守一般經驗及論理法則，或顯
    然逾越裁量，或濫用裁量等違法情事之外，自不得任意指摘
    其量刑違法（最高法院80年臺非字第473 號、75年臺上字第
    7033號、72年臺上字第6696號、72年臺上字第3647號判例意
    旨可資參照）。準此，法官量刑，如非有上揭明顯違法之情
    事，自不得擅加指摘其違法或不當。
四、經查，本案原審認定被告罪證明確，而論以幫助詐欺取財罪
    ，並已審酌被告率將行動電話門號交付他人充為施詐行騙之
    用，不僅助長詐欺等財產犯罪於社會上充斥橫行，且因有「
    人頭電話」包藏掩飾致而查緝困難之故，主犯成員遂有恃無
    恐，行徑乃更加囂張、狂放，直視法律為無物、若敝屣馴致
    台灣漸成各種財產犯罪者之樂園，如入無人之境，是見被告
    犯行所生之危害極鉅及其犯後態度，兼衡其曾任職「通訊之
    家」通訊行經理，此據其承明在卷，依此職業歷程之所獲及
    累積之資力，顯較一般受薪之基層員工為優渥，再者，自由
    刑倘准易科罰金，折算標準當應考量為換取自由勢須支付而
    無從豁免之代價暨依其職業、身分所應有之資力等節予以綜
    合酌定，方能在財力豐貧各異、優劣參差者間維持刑罰執行
    之有效性及公平性等情狀等一切情狀，量處有期徒刑4 月，
    並諭知易科罰金折算標準，經核原審已就被告各項科刑情狀
    予以審究，且被告有無賠償被害人之民事損失乙節，應尋民
    事程序處理，從而，原審參酌上情所為之量刑應屬妥適，並
    無上訴人所指量刑過輕之情事存在。執此，原審認事用法並
    無不當，經核並無不合，是上訴人提起本件上訴，為無理由
    ，應予駁回。
據上論斷，應依刑事訴訟法第455條之1 第1項、第3項、第368條
、第373條，判決如主文。
本案經檢察官黃榮德到庭執行職務。
中    華    民    國   100    年    4     月    15    日
                  刑事第八庭    審判長  法  官  劉為丕
                                        法  官  謝枚霏
                                        法  官  溫祖明
以上正本證明與原本無異。
本件不得上訴。
                                        書記官  邱仲騏
中    華    民    國   100    年    4     月    15    日